# 请教陈版--合同取得成本是否涉及转销

提问人：王煎饼 时间：2020-11-03 16:33:12
房地产行业，计算跌价的时候，考虑合同取得成本-销售佣金，计提 借方 资产减值损失 贷方合同取得成本减值准备
等到项目交付的时候，是不是应当对合同取得成本减值准备做转销，分录： 借方 合同取得成本减值准备 贷方 营业成本

回答人：chenyiwei
合同取得成本最终是计入销售费用的。对于已计提减值准备的情形，在后续确认收入时，直接将扣除减值准备余额后的合同取得成本账面价值转入销售费用即可，不用先进行减值准备转回操作。